臺灣高等法院刑事裁定
111年度毒抗字第1011號
抗  告  人  
即  被  告  張家興

                    籍設臺北市○○區○○路000號0樓（臺北○○○○○○○○○）

                    （現於法務部○○○○○○○○強制戒治中）
上列抗告人即被告因違反毒品危害防制條例案件，不服臺灣臺北
地方法院111年度毒聲字第648號，中華民國111年10月19日裁定
（聲請案號：臺灣臺北地方檢察署111年度聲戒字第32號、111年
度撤緩毒偵緝字第60號），提起抗告，本院裁定如下：
    主  文
抗告駁回。
    理  由
一、原裁定意旨略以：抗告人即被告甲○○（下稱抗告人）因施用
    毒品案件而入勒戒處所觀察、勒戒，經法務部矯正署新店勒
    戒所綜合判斷後，認抗告人有繼續施用毒品傾向，乃依檢察
    官之聲請，依毒品危害防制條例第20條第2項規定，令抗告
    人入戒治處所強制戒治，其期間為6 個月以上，至無繼續強
    制戒治之必要為止，但最長不得逾1 年等語。
二、抗告意旨略以：抗告人為家中經濟唯一來源，父親有阿茲海
    默症，母親有低血壓及行動不便，且有幼兒要扶養，配偶需
    照料母親及幼兒，無法支撐家中開銷，請審酌上情，撤銷原
    裁定云云。
三、按觀察、勒戒後，檢察官依據勒戒處所之陳報，認受觀察、
    勒戒人有繼續施用毒品傾向者，應聲請法院裁定令入戒治處
    所強制戒治，其期間為6個月以上，至無繼續強制戒治之必
    要為止，但最長不得逾1年。毒品危害防制條例第20條第2項
    定有明文。　　　　　
四、經查：
　㈠抗告人因施用毒品案件而入勒戒所觀察、勒戒後，經勒戒處
    所醫師進行評估結果，關於被告「前科紀錄與行為表現」合
    計評分37分（毒品犯罪相關司法紀錄為「有，8筆」，上限1
    0分，計10分；首次毒品犯罪年齡為「21歲以下」，計10分
    ；其他犯罪相關紀錄為「有，12筆」，上限10分，計10分；
    入所時尿液毒品檢驗為「有，一種毒品反應」，計5分，以
    上靜態因子合計35分。另所內行為表現之動態因子為「持續
    於所內抽菸」，計2分）。「臨床評估」合計評分27分（多
    重毒品濫用為「有，種類：海洛因、安非他命」，計10分；
    合法物質濫用為「有，種類：菸」，計2分；使用年數為「
    超過1年」，計10分，以上靜態因子合計22分。另臨床綜合
    評估〈含病識感、動機、態度、就醫意願〉之動態因子為「偏
    重」，計5分）。彙算總分為64分（靜態因子合計57分，動
    態因子合計7分），因而評定被告有繼續施用毒品之傾向，
    有評估紀錄在卷可查（見撤緩毒偵緝字卷第113至114頁），
    該評估除詳列各項靜態因子、動態因子之細目外，並定有各
    項配分、上限等具體標準，由醫師本於專門學識經驗，依據
    臨床實務及相關具體情節，評估被告之人格特質、臨床徵候
    、環境因素等，而為綜合判斷，具有實證依據及客觀評比標
    準，且各項分數之彙算亦無錯漏，總分已達法務部訂頒應評
    估為「有繼續施用毒品傾向」之標準。原裁定因認被告經觀
    察、勒戒後，有繼續施用毒品之傾向，依檢察官之聲請，裁
    定令被告入戒治處所強制戒治，尚無違法、不當。
　㈡抗告意旨所指家庭生活及經濟狀況，尚非法院裁定強制戒治
    所應審酌之事項，其抗告為無理由，應予駁回。
據上論斷，應依刑事訴訟法第412條，裁定如主文。
中　　華　　民　　國　　111 　年　　11　　月　　18　　日
              　　刑事第十四庭  審判長法　官  林孟宜
                                      法　官　潘怡華
                                      法　官　楊明佳
以上正本證明與原本無異。
不得再抗告。
                                      書記官  尤朝松 
中　　華　　民　　國　　111 　年　　11　　月　　21　　日